【裁判字號】    98,上訴,118
【裁判日期】    980218
【裁判案由】    違反毒品危害防制條例
【裁判全文】
臺灣高等法院臺中分院刑事判決         98年度上訴字第118號
上  訴  人
即  被  告  乙○○
                      號2樓
上列上訴人因違反毒品危害防制條例案件，不服臺灣南投地方法
院97年度審訴字第210號，中華民國97年12月2日第一審判決（起
訴案號：臺灣南投地方法院檢察署97年度毒偵字第1640號），提
起上訴，本院判決如下：
    主  文
上訴駁回。
    事  實
一、乙○○前因施用第一級毒品案件，經臺灣南投地方法院裁定
    送觀察、勒戒後，認無繼續施用毒品傾向，於民國（下同）
    96年8 月17日執行完畢釋放出所，並由臺灣南投地方法院檢
    察署檢察官以96年度毒偵字第1066號為不起訴處分確定。另
    於96年間因竊盜、偽造文書等案件，經臺灣南投地方法院分
    別判處有期徒刑3月、2月，合併定應執行刑為有期徒刑4 月
    確定，於97年4 月22日縮短刑期執行完畢。詎乙○○猶不知
    戒絕毒癮，基於施用第一級毒品海洛因之犯意，於97年9 月
    21日15時許，住南投縣竹山鎮里新村1巷38之3號1
    樓客廳內，以針筒注射之方式，施用第一級毒品海洛因1 次
    。嗣於97年9 月25日17時55分許，為警在乙○○上開住處查
    獲，經採集其尿液送驗結果，呈嗎啡陽性反應，始查悉上情
    。
二、案經南投縣警察局竹山分局報請臺灣南投地方法院檢察署檢
    察官偵查起訴。
    理  由
壹、程序部分
一、按除被告所犯為死刑、無期徒刑、最輕本刑為三年以上有期
    徒刑之罪或高等法院管轄第一審案件者外，於第一次審判期
    日前之準備程序進行中，被告先就被訴事實為有罪之陳述時
    ，審判長得告知被告簡式審判程序之旨，並聽取當事人、代
    理人、辯護人及輔佐人之意見後，裁定進行簡式審判程序，
    刑事訴訟法第273條之1 第1項定有明文。本案被告唐文豐所
    犯係死刑、無期徒刑、最輕本刑為三年以上有期徒刑以外之
    罪，其就被訴事實於原審為有罪之陳述，經法官告知簡式審
    判程序之旨，並聽取公訴人、被告之意見後，裁定行簡式審
    判程序，則其證據之調查，依同法第273條之2之規定，排除
    傳聞法則之限制。
二、次按，被告之自白非出於強暴、脅迫、利誘、詐欺、疲勞訊
    問、違法羈押或其他不正之方法，且與事實相符者，得為證
    據，刑事訴訟法第156條第1項定有明文。本案被告乙○○於
    原審審理中，均不爭執其自白具有任意性，於本院審理中未
    到庭以言詞或另具狀抗辦自白之非出於任意性，且衡諸本案
    扣得之物品，顯見其自白與事實相符，依上開規定，被告之
    自白有證據能力。
貳、實體部分
一、上訴人即被告乙○○於本院審理期日未到庭，惟上揭事實業
    據被告於警詢、偵查、原審行準備程序及審理時均坦承不諱
    ，且其於97年9 月25日18時45分為警所採取之尿液，經送鑑
    驗結果，確呈嗎啡陽性反應，此有南投縣政府警察局竹山分
    局毒品案件委託鑑驗尿液代號與真實姓名對照表、詮昕科技
    股份有限公司97年10月8 日報告編號7A020040號濫用藥物尿
    液檢驗報告各1 紙附卷可稽（見偵查卷第18、28頁），應認
    被告之自白確與事實相符，堪以採信。再按犯毒品危害防制
    條例第10條施用第一、二級毒品之罪者，檢察官應先聲請法
    院裁定將被告令送勒戒處所觀察、勒戒，經觀察、勒戒後，
    認無繼續施用毒品傾向者，應即釋放，並為不起訴之處分或
    不付審理之裁定；認有繼續施用毒品傾向者，應由檢察官裁
    定聲請法院裁定令入戒治處所施以強制戒治，且經觀察、勒
    戒或強制戒治執行完畢釋放後，5 年內再犯第10條之罪，檢
    察官應依一般刑事訴訟程序予以起訴論罪科刑，此觀諸毒品
    危害防制條例第20條第1項、第2項、第23條第2 項前段規定
    自明。查被告曾因施用第一級毒品案件，經臺灣南投地方法
    院裁定送觀察、勒戒後，認無繼續施用毒品傾向，於96年8
    月17日執行完畢釋放出所，並由臺灣南投地方法院檢察署檢
    察官以96年度毒偵字第1066號為不起訴處分確定等情，有該
    臺灣高等法院被告前案紀錄表及臺灣南投地方法院檢察署檢
    察官刑案資料查註紀錄表在卷足憑，被告乙○○顯係於受觀
    察、勒戒執行完畢釋放後，5 年內再犯毒品危害防制條例第
    10條第1項之罪，依同條例第23條第2項規定，應依法論科。
    綜上所述，本件犯罪事證明確，被告前開犯行洵堪認定。
二、核被告乙○○所為，係犯毒品危害防制條例第10條第1 項之
    施用第一級毒品罪。被告為施用毒品，而持有第一級毒品，
    其持有之低度行為應為施用之高度行為所吸收，不另論罪。
    查被告於96年間因竊盜、偽造文書等案件，經臺灣南投地方
    法院分別判處有期徒刑3月、2月，合併定應執行刑為有期徒
    刑4月確定，於97年4月22日縮短刑期執行完畢等情，此有臺
    灣高等法院被告前案紀錄表及臺灣南投地方法院檢察署刑案
    資料查註紀錄表各一份存卷可參，被告前受有期徒刑執行完
    畢，5 年內再犯有期徒刑以上之罪，為累犯，應依刑法第47
    條第1 項之規定加重其刑。原審依審理結果，認被告罪證明
    確，適用毒品危害防制條例第10條第1 項、刑法第11條前段
    、第47條第1項等規定，量處有期徒刑7月。並敘明扣案之注
    射針筒3 支，被告固坦承為其所有，然供稱係以前供其施用
    毒品所用之物，因遺忘在房間內未予丟棄，本次遭員警搜索
    始被搜出，本案所使用之注射針筒已遭其丟棄等語。則扣案
    注射針筒3 支既非被告實施本件犯行所用之物，亦無證據可
    資證明與本件犯罪有何關聯，爰不為沒收之諭知。核其認事
    用法俱無不當，量刑亦稱允洽。被告具狀上訴徒以其坦承犯
    行，犯後態度良好，又有悔意，且為家中獨子，家中經濟需
    仰賴被告為由，請求從輕量刑云云，惟本院審酌被告前因施
    用毒品犯行，經觀察勒戒執行後，竟仍故態復萌，再度施用
    毒品，無視於毒品對於自身健康之戕害及國家對於杜絕毒品
    犯罪之禁令，復衡酌施用毒品係屬自戕行為，暨犯後坦承犯
    行，態度良好等一切情狀，認原審量處被告有期徒刑7 月，
    並無過重之情形，被告上訴非有理由，應駁回其上訴。
三、被告經合法傳喚，無正當理由不到庭，爰不待其陳述逕行判
    決。
據上論斷，應依刑事訴訟法第371條、第368條，判決如主文。
本案經檢察官甲○○到庭執行職務。
中    華    民    國    98    年    2    月    18    日
            刑事第七庭    審判長法  官  林  榮  龍
                                法  官  江  錫  麟
                                法  官  張  惠  立
上列正本證明與原本無異。
如不服本判決應於收受送達後十日內向本院提出上訴書狀，其未
敘述上訴理由者，並得於提起上訴後十日內向本院補提理由書 (
均須按他造當事人之人數附繕本)「切勿逕送上級法院」。
                                書記官  陳  慈  傳
中    華    民    國    98    年    2    月    19    日
附錄：本案論罪科刑法條全文
毒品危害防制條例第10條第1項
施用第一級毒品者，處 6 月以上 5 年以下有期徒刑。


司法院資訊處製作；財團法人民間司法改革基金會備份。
